臺灣臺東地方法院刑事判決　　　　　　　99年度易字第134 號
公　訴　人　臺灣臺東地方法院檢察署檢察官
被　　　告　林聖霖
上列被告因變造證據案件，經檢察官提起公訴（98年度偵字第
1290號），本院判決如下：
    主  文
林聖霖公務員假借職務上之機會，故意犯變造證據罪，處有期徒
刑伍月，如易科罰金，以新臺幣壹仟元折算壹日。
    犯罪事實
一、林聖霖於民國97年間為臺灣臺東地方法院檢察署檢察官，依
    據法院組織法第60條規定有實施偵查、提起公訴、實行公訴
    、協助自訴，擔當自訴及指揮刑事裁判之執行，或其他法令
    所定職務之執行等職權，為依法令服務於國家所屬機關而具
    有法定職務權限之人員，屬刑法所稱之公務員；其與吳東昇
    並為朋友關係。吳東昇因欲以林文冠名義向銀行貸款，惟恐
    林文冠無法通過銀行人員之當面審核及對保，遂與林文冠共
    謀，擬由林文冠持自己與吳東昇相貌所合成之照片（近似吳
    東昇）至戶政事務所補發身分證後，再由吳東昇持該身分證
    假冒林文冠至銀行申辦貸款事宜。其等謀議既定，林文冠遂
    於97年12月11日至臺東縣成功鎮成功戶政事務所，以國民身
    分證遺失為由，繳交前揭合成照片並填寫補領國民身分證申
    請書後，向戶政事務所承辦人員申請補發國民身分證；然因
    該承辦人員將上開照片黏貼於申請書並調閱相關資料後，發
    覺有異，即報警當場逮捕林文冠。迨臺東縣警察局成功分局
    於同日22時45分許以成警偵刑字偵第0000000000號案件，將
    林文冠以偽造文書罪嫌（業經臺灣臺東地方法院檢察署檢察
    官為不起訴處分）連同卷證移送至臺灣臺東地方法院檢察署
    時，當日輪值之內勤檢察官林聖霖發覺卷證內之補領國民身
    分證申請書上申請人照片與吳東昇之相貌相似，遂於同日23
    時26分許撥打電話與吳東昇確認後，為使吳東昇免於遭受訴
    追，竟基於變造證據之犯意，告知吳東昇於隔日上午持其他
    人之照片置於臺灣臺東地方法院檢察署對面之某餐飲店以供
    變換；吳東昇隨於同年月12日8 時許，將不明原因持有之郭
    主義照片置於該飲食店，林聖霖則於當日上班前先至該飲食
    店取得郭主義照片後，再假借職務上之機會，待不知情之書
    記官於同日9 時許，將上開卷證送交林聖霖位於臺灣臺東地
    方法院檢察署辦公室由林聖霖依職權批閱時，將上開合成照
    片取下，並改換貼郭主義之照片，而變造上開關係林文冠刑
    事被告案件之證據。嗣因檢察官於偵辦他案時，吳東昇主動
    告知上情，檢察官於調閱臺灣臺東地方法院檢察署97年度偵
    字第2431號偵查卷所附臺東縣警察局成功分局成警偵刑字偵
    第0000000000號偵查卷（下稱成功分局偵查卷）原本及臺東
    縣警察局成功分局留存之上開偵查卷影本（首頁為刑事案件
    報告書影本，下同）後，發現原本內補領國民身分證申請書
    上所黏貼者為郭主義之照片，影本內補領國民身分證申請書
    上所黏貼者則為近似吳東昇之上開合成照片，始循線查悉上
    情。
二、案經臺灣臺東地方法院檢察署檢察官告發偵查起訴。
    理  由
壹、程序事項
一、按傳聞法則乃對於被告以外之人於審判外之言詞或書面陳述
    ，亦即針對被告以外之人於審判外以言詞或書面所為之供述
    證據而為之規範。然照片係傳達照相當時現場情況，而透過
    照片傳達的情形與現場真實情形，在內容上的一致性，是透
    過機械的正確性來加以保障，換言之，照片並不存在人對現
    實情形的知覺、記憶所經常發生的表現錯誤，是認照片之性
    質係非供述證據，則無傳聞法則之適用，此外別無證據證明
    本案卷附之照片有經偽造變造之情形，是本件判決以下所引
    用之照片均有證據能力。
二、按被告以外之人於偵查中向檢察官所為之陳述，除顯有不可
    信之情況者外，得為證據，刑事訴訟法第159 條之1 第2 項
    定有明文，稽其立法理由，乃謂現階段檢察官實施刑事訴訟
    程序，多能遵守法律規定，無違法取供之虞，故原則上賦予
    其偵訊筆錄之證據能力，祇於顯有不可信之例外情況，否定
    其證據適格；是爭辯存有此種例外情況者，當須提出相當程
    度之釋明，非許空泛指摘；法院就上開證人證述任意性及可
    信性所為之調查，雖以卷附之偵訊錄音或錄影資料進行勘驗
    ，最為直接、便捷，但不以此為限，亦可以傳喚相關人員作
    證之方式處理（最高法院100 年度台上字第652 號判決意旨
    參照）。又供述證據，特重任意性，故刑事訴訟法第一百五
    十六條第一項規定：「被告之自白，非出於強暴、脅迫、利
    誘、詐欺、疲勞訊問、違法羈押或其他不正之方法，且與事
    實相符者，得為證據。」將被告供述之任意性，作為證據能
    力之要件；而證人陳述之任意性，同法雖無相同之明文，但
    本於同一法理，仍應類推適用（最高法院100 年度台上字第
    1667號判決意旨參照）。經查：
（一）證人吳昆益、林文冠等在檢察官面前所為之證述，業經具
      結，且自筆錄內容觀之，並無不正取供之情事，而無顯不
      可信之情況，依上開規定，自有證據能力。
（二）被告雖主張證人吳東昇於偵查中之證述，係出於強暴、脅
      迫、利誘、詐欺、疲勞訊問、違法羈押所致，惟查：
  １、證人吳東昇於本院審理時證稱：（問：歷次偵查中檢察官
      有無對你使用疲勞訊問、非法拘捕、利誘、詐欺、脅迫等
      不正方法訊問？）時間太久了，我記不起來了；我印象中
      就是每天出庭；沒印象有無受到不正訊問。參以證人吳東
      昇若遭強暴、脅迫等嚴重侵害身心之不正訊問方式，衡諸
      常情，證人吳東昇豈有記不起來之理？從而，本件證人吳
      東昇於偵查中應無受強暴、脅迫等不正訊問。
  ２、按刑事訴訟法第98條、第156 條第1 項固規定訊問被告不
      得以疲勞訊問之方法為之，被告之自白出於疲勞訊問等不
      正之方法者，不得為證據，然該等規定旨在使被告享有關
      於是否陳述與如何陳述之意思決定自由，維護自白供述之
      任意性，俾實現憲法上遵守正當法律程序以保障人權之要
      求，是其所指之疲勞訊問，應限於被告或犯罪嫌疑人已處
      在自由意志受到壓抑、影響之疲勞狀態，但實施刑事訴訟
      程序之公務員卻仍對其進行訊問之情形（最高法院98年度
      台上字第6816號判決意旨參照）。查證人吳東昇於本院審
      理時固證稱：每天出庭很累之語，惟當時證人吳東昇及被
      告林聖霖均遭羈押，檢察官欲儘速釐清案情而每天提訊證
      人吳東昇，並未違反正當法律程序，是不得僅以每天開庭
      即認有壓抑證人吳東昇之自由意志，而認檢察官有疲勞訊
      問之舉。
  ３、按刑事訴訟法第98條規定「訊問被告，不得用利誘……或
      其他不正之方法」，同法第156 條第1 項規定「被告之自
      白，非出於利誘……或其他不正之方法，且與事實相符者
      ，得為證據」，足見上開法條所指之「利誘」，係指不正
      之利誘，故法所明定之證人保護法第14條所指經檢察官事
      先同意之被告或犯罪嫌疑人於偵查中所為可因而減輕或免
      除其刑之供述，自非出於不正之利誘方法，否則無異造成
      法律體系之矛盾（最高法院97年度台非字第115 號判決意
      旨參照）。是縱使檢察官曾同意吳東昇適用證人保護法之
      規定，揆之上開判決意旨，亦不構成不正利誘。
  ４、按被告之自白固須出於任意性（即出於自由意志），亦即
      必須「非出於」強暴、脅迫、利誘、詐欺、疲勞訊問、違
      法羈押或其他不正之方法，且與事實相符者，始得作為證
      據；惟其自白仍須與上揭強暴、脅迫、利誘、詐欺等不正
      之方法具有因果關係，始與非任意性自白之情形相當。若
      其自白並非因上揭強暴、脅迫、利誘、詐欺等不正方法所
      導致，亦即其自白與其受不正方法之間並無因果關係存在
      ，且與事實相符者，仍具有證據能力，並不因其曾受上述
      不正方法而受影響（最高法院95年台上字第6486號判決意
      旨參照）。被告雖辯稱：偵查檢察官向吳東昇詐稱被告欲
      染指其妻，致吳東昇對被告失望，而供出本案云云，惟縱
      使檢察官有此言論，則其內容是否與事實不符並無證據可
      佐，且此言論之目的亦僅係解除吳東昇之防禦，而非要求
      吳東昇虛構事實，況本案乃吳東昇主動供出而非被動承認
      （詳後述），是難認吳東昇之意志遭受壓抑，而為非任意
      性之證述。
  ５、被告雖辯稱：吳東昇未經傳喚即遭員警持檢察官所發拘票
      拘提後，檢察官又未經傳喚即予逮捕並聲請羈押獲准，足
      認吳東昇受非法拘提、逮捕，而導致其受違法羈押云云。
      惟按被告犯罪嫌疑重大，而有特定情形者，得不經傳喚逕
      行拘提；又被告經傳喚、自首或自行到場者，檢察官於訊
      問後認有羈押之原因及必要者，得予逮捕，聲請法院羈押
      之，刑事訴訟法第71條、第228 條第4 項，分別定有明文
      。是法律並未絕對禁止未經傳喚而逕行拘提，亦未限制被
      告須先經傳喚而任意到場時，檢察官才能逮捕、聲請羈押
      ，況被告身體若已受拘束時，更無上開先行逮捕規定之適
      用。從而，被告上開所辯，於法亦有未合。
  ６、綜上所述，證人吳東昇於偵查中之證述並未因欠缺任意性
      ，而具有排除其證據能力之顯不可信情況；又被告聲請傳
      喚偵查檢察官郭郁以證明證人吳東昇於偵查中之證述不具
      任意性云云，自無必要，併此敘明。
三、按被告以外之人於審判外之陳述，雖不符刑事訴訟法第159
    條之1 至第159 條之4 之規定，而經當事人於審判程序同意
    作為證據，法院審酌該言詞陳述或書面陳述作成時之情況，
    認為適當者，亦得為證據。當事人、代理人或辯護人於法院
    調查證據時，知有同法第159 條第1 項不得為證據之情形，
    而未於言詞辯論終結前聲明異議者，視為有前項之同意，同
    法第159 條之5 定有明文。上開條文之立法意旨在於傳聞證
    據未經當事人之反對詰問予以核實前，原則上先予排除，惟
    若當事人已放棄其對質、詰問權，並於審判程序中表明同意
    該等傳聞證據可作為證據，或於言詞辯論終結前未聲明異議
    ，基於尊重當事人對傳聞證據之處分權，且證據資料愈豐富
    ，愈有助於真實發見之理念，並強化言詞辯論主義，使訴訟
    程序得以順暢進行，上開傳聞證據亦均具有證據能力。經查
    ，本件理由欄所引用之其他具有傳聞性質之證據資料，被告
    於本院準備程序時，均已同意做為證據使用，本院復查無違
    法不當取證或其他瑕疵，因認以之作為證據均屬適當，揆諸
    前揭規定與說明，均具有證據能力。
貳、實體事項
一、認定犯罪事實所憑之證據及理由
（一）被告林聖霖於民國97年間為臺灣臺東地方法院檢察署檢察
      官，依據法院組織法第60條規定有實施偵查、提起公訴、
      實行公訴、協助自訴，擔當自訴及指揮刑事裁判之執行，
      或其他法令所定職務之執行等職權，為依法令服務於國家
      所屬機關而具有法定職務權限之人員，屬刑法所稱之公務
      員；其與吳東昇並為朋友關係。吳東昇因欲以林文冠名義
      向銀行貸款，惟懼林文冠無法通過銀行人員之當面審核及
      對保，遂與林文冠共謀，擬由林文冠持自己與吳東昇相貌
      所合成之照片至戶政事務所補發身分證後，再由吳東昇持
      該身分證假冒林文冠至銀行申辦貸款事宜。其等謀議既定
      ，林文冠遂於民國97年12月11日至臺東縣成功鎮成功戶政
      事務所，以國民身分證遺失為由，繳交上開合成照片並填
      寫補領國民身分證申請書後，向戶政事務所承辦人員申請
      補發國民身分證。嗣因該承辦人員將前揭合成照片黏貼於
      申請書並調閱相關資料後，發覺有異，即報警當場逮捕林
      文冠。迨臺東縣警察局成功分局於同日22時45分許以成警
      偵刑字偵第0000000000號案件，將林文冠以偽造文書罪嫌
      連同卷證移送至臺灣臺東地方法院檢察署時，當日輪值之
      內勤檢察官即被告林聖霖於訊問林文冠後，有於同日23時
      26分許撥打電話予吳東昇，並待書記官於隔日9 時許，將
      上開卷證送交被告林聖霖位於臺灣臺東地方法院檢察署辦
      公室時，依職權加以批閱；而臺灣臺東地方法院檢察署97
      年度偵字第2431號偵查卷所附成功分局偵查卷原本內，補
      領國民身分證申請書上所黏貼者，為郭主義之照片，臺東
      縣警察局成功分局留存之上開偵查卷影本內補領國民身分
      證申請書上所黏貼者，則為近似吳東昇之上開合成照片，
      足認成功分局偵查卷原本內補領國民身分證申請書上近似
      吳東昇之上開合成照片，確遭變換等事實，為被告所不爭
      執，核與證人吳東昇、吳昆益、林文冠所證相符，復有吳
      東昇使用之行動電話（門號0000000000號）通聯紀錄2 份
      、成功分局偵查卷原本及影本所附補領國民身分證申請書
      、郭主義個人戶籍及相片影像資料查詢結果、臺東地檢署
      公務電話紀錄、臺東地檢署執勤表、臺東地檢署法警室收
      犯登記簿、臺東地檢署公務電話紀錄各1 份、現場照片3
      張等附卷可稽，以及吳東昇照片1 張、吳東昇與林文冠合
      成照片6 張等扣案可佐；並經本院當庭勘驗成功分局偵查
      卷原本、影本內補領國民身分證申請書上照片及扣案照片
      屬實，應可信為真實。
（二）按偵查為不公開，能接觸上開刑事案件卷證之人，本即有
      限，且換貼照片可能負擔刑事責任，是願意甘冒此重大風
      險，而為吳東昇換貼照片者，更是少有。查上開換貼照片
      一事，最熟悉內情者，無非吳東昇及為吳東昇換貼照片之
      人，而證人吳東昇於偵查中證稱：林文冠被員警移送至地
      檢署後，剛好被告林聖霖值內勤，當天晚上約11點，被告
      林聖霖打電話給伊，說他把林文冠放走了，並問伊是不是
      將伊的照片拿給林文冠辦身分證，伊就說是辦貸款用；被
      告林聖霖就說，到隔天早上還沒交班前，證物他還可以掌
      握，叫伊在隔日8 點多時，把其他人的照片放在地檢署對
      面的餐飲店，等被告林聖霖上班的時候來拿，並把卷內照
      片換掉，以免被其他檢察官看到；等隔天下午伊送被告林
      聖霖到機場時，他說已經處理好了等語（參見臺灣臺東地
      方法院檢察署98年度偵字第1290號偵查卷第2 頁至第3 頁
      、第50頁），已就被告林聖霖如何與伊聯絡並換貼照片等
      事，為明確且詳盡之證述。參以證人吳東昇乃於檢察官偵
      辦他案時，主動供陳本案，而非被動承認（參見臺灣臺東
      地方法院檢察署98年度偵字第1290號偵查卷第2 頁所附偵
      訊筆錄），以及案發後吳東昇確有與被告林聖霖、林文冠
      密集通聯（參見臺灣臺東地方法院檢察署98年度偵字第
      1290號偵查卷第19頁至第20頁、第38頁）等情，足認證人
      吳東昇上開證述內容具有相當之可信性。復衡以被告林聖
      霖辯稱：當天他請證人吳東昇將值勤表送交臺東分局小隊
      長鄭勝陽，而證人吳東昇告以：早知道是他值內勤，就請
      他換照片，不必千辛萬苦找人幫忙等語，顯見被告林聖霖
      主觀上對與證人吳東昇交往關係之認定為：被告林聖霖會
      要求證人吳東昇將值勤表送至警察局，證人吳東昇亦會將
      變換照片之違法行為告知身為檢察官之被告林聖霖，更可
      能請求被告林聖霖親自變換照片，卻不擔心有任何不利後
      果等情，正足以證明被告林聖霖與致人吳東昇之交往極為
      密切，且被告林聖霖確實有為證人吳東昇換貼本案照片之
      可能。
（三）綜上所述，本院綜合全部證據，認有機會及動機為吳東昇
      換貼成功分局偵查卷原本內補領國民身分證申請書上照片
      者，應僅有被告林聖霖一人；而被告林聖霖應係為避免朋
      友吳東昇受到訴追，而假借職務上之機會換貼上開照片。
      是本案事證明確，被告林聖霖上開犯行堪可認定，應依法
      論科。
三、被告辯解不採之理由
    訊據被告林聖霖矢口否認有何變造證據之犯行，辯稱：吳東
    昇於偵查中指證被告所涉之另2 個案件，檢察官均為不起訴
    處分，顯然本件所證亦屬不實；又本件可能是警察將卷證移
    送至地檢署前即遭換貼照片，與我無關云云。惟查：
（一）按告訴人、證人之陳述有部分前後不符，或相互間有所歧
      異時，究竟何者為可採，法院仍得本其自由心證予以斟酌
      ，非謂一有不符或矛盾，即應認其全部均為不可採信（最
      高法院74年台上字第1599號判例意旨可資參照）。是證人
      吳東昇於偵查中向檢察官指證被告所涉之另2 個案件，縱
      經檢察官為不起訴處分，亦不表示其就本件所證即屬不實
      ；況本件證人吳東昇之證詞與其他證據互核後，應屬可採
      ，業經認定如前，是被告泛稱證人吳東昇之證詞不實云云
      ，即難採信。
（二）又上開照片若係於移送至臺灣臺東地方法院檢察署時即遭
      變換，顯然換貼照片者為員警或與員警具有相當關係之人
      ，衡情該人亦應有時間及能力將影本卷內之資料一併更換
      ，否則徒留證據，留待以後遭發覺之風險；惟查成功分局
      偵查卷影本內補領國民身分證申請書內仍係上開合成照片
      ，顯見成功分局偵查卷原本內補領國民身分證申請書上之
      照片並非上開人等所變換，是被告此項辯解亦難憑採。
（三）從而，被告上開所辯，無非均是卸責之詞，難以採信。
四、論罪科刑
（一）按刑法第165 條之變造關係他人刑事被告案件之證據罪，
      該條所謂之「他人刑事被告案件」，係指因告訴、告發、
      自首等情形開始偵查以後之他人刑事被告案件而言（最高
      法院99年度台上字第6857號判決意旨參照）；而所謂之變
      造，則指不變更原有之本質，而僅就其內容，非法加以變
      更者而言（最高法院31年上字第2673號判例意旨參照）。
      次按刑事法上所謂「危險犯」與「實害犯」乃相對應之概
      念，前者係以對法益發生侵害的危險，作為處罰之根據，
      祇要行為對法益具有侵害之危險性存在，即成立犯罪。而
      後者則以對法益之實際侵害，作為處罰之根據，必須行為
      已經實際發生侵害法益之結果，始能構成犯罪。而「危險
      犯」中又可區分為「具體危險犯」與「抽象危險犯」，前
      者之具體危險，係指法益侵害之可能具體地達到現實化之
      程度，此種危險屬於構成要件之內容，需行為具有發生侵
      害結果之可能性，始足當之；故祇須有發生實害之蓋然性
      為已足，並不以已經發生實害之結果為必要。一般而言，
      「具體危險犯」在刑法中以諸如「致生公共危險」、「足
      以發生……危險」、「引起……危險」等字樣明示之。而
      後者係指行為本身含有侵害法益之可能性而被禁止之態樣
      ，重視行為本身之危險性；此種抽象危險不屬於構成要件
      之內容，只要認定事先預定之某種行為具有可罰的實質違
      法根據（如有害於公共安全），不問事實上是否發生危險
      ，凡一有該行為，其犯罪即行成立（最高法院98年度台上
      字第4322號判決意旨參照）；而刑法第165 條之湮滅變造
      證據罪，觀其「偽造、變造、湮滅或隱匿關係他人刑事被
      告案件之證據，或使用偽造、變造之證據者，處二年以下
      有期徒刑、拘役或五百元以下罰金。」法文，顯為抽象危
      險犯之立法，是只須有變造他人刑事被告案件證據之行為
      ，即妨害國家司法權而該當該罪，與該案件事後是否經不
      起訴處分並無任何關係。經查，他案被告林文冠於97年12
      月11日為警逮捕並移送臺灣臺東地方法院檢察署後，被告
      林聖霖即於該案尚未偵查終結前之同年月12日換貼關係刑
      事被告林文冠案件之照片，而變更該證據之內容，是核被
      告林聖霖所為，係犯刑法第165 條之變造證據罪。又上開
      認定，與前揭合成照片究屬吳東昇或林文冠之照片，被告
      林聖霖乃為避免吳東昇遭到訴追而為上開行為之動機等，
      均不生影響；被告林聖霖僅以吳東昇並非該案被告，且林
      文冠事後經檢察官為不起訴處分，即認自己並無變造刑事
      被告案件證據云云，顯有誤會，併此敘明。
（二）被告身為公務員，竟利用職務上之機會，故意犯上開罪名
      ，應依刑法第134 條之規定加重其刑。
（三）爰審酌被告林聖霖身為職司犯罪偵查之檢察官，本應以追
      求公平、正義為職志，竟為使他人脫免訴追，任意變造證
      據，嚴重戕害司法純潔及公正性，並有負國民信賴，犯後
      又矢口否認犯行，本應予以嚴懲；惟考量被告因與吳東昇
      交往過程中所涉及之多起案件，曾受法院羈押，並經論罪
      科刑，其經此等程序，身心應已受到相當衝擊，且其於本
      院審理時亦陳稱後悔與吳東昇交往之語，顯見其內心非無
      絲毫悔意；並慮及他案被告林文冠所涉刑事案件，於偵查
      中分案後，承辦檢察官於查詢法令後即對林文冠為不起訴
      處分，且吳東昇迄今亦未因該案遭受訴追，顯見被告林聖
      霖縱使未換貼照片，被告吳東昇亦應不會遭受訴追之情，
      足認被告上開所為，對國家司法權之侵害尚非嚴重；兼衡
      被告之智識程度、為避免友人吳東昇遭到訴追而無證據證
      明係圖利自己之動機、目前未執行檢察官職務而以教導美
      術為生、家庭經濟狀況（小康）、為本件犯行前無遭論罪
      科刑之前科紀錄等一切情狀，量處如主文所示之刑，併諭
      知易科罰金之折算標準。
（四）檢察官雖以被告所涉洩漏國防以外秘密罪業經臺灣高等法
      院花蓮分院判處有期徒刑1 年為準，請求本院判處被告有
      期徒刑1 年6 月之語，惟查被告所犯刑法第132 條洩漏國
      防以外秘密罪，其法定刑為3 年以下有期徒刑，且被告係
      為圖利自己及吳東昇，復嚴重侵害他人憲法上之隱私權（
      檢察官所提臺灣高等法院花蓮分院99年度矚上訴字第1 號
      、第2 號判決書參照），主觀惡性及所造成之損害均重；
      而本件被告所犯變造證據罪，法定刑為2 年以下有期徒刑
      、拘役或500 元以下罰金，且被告並非圖利自己，其行為
      所造成之損害亦非重大，均如前述；本案被告雖因公務員
      之身分而應加重其刑，然二案輕重仍然有別，是本院認檢
      察官上開求刑應有過重，併此敘明。
據上論斷，依刑事訴訟法第299 條第1 項前段、刑法第134 條、
第165條、第41條第1項前段，刑法施行法第1條之1，判決如主文
。
本案經檢察官邱奕智到庭執行職務。
中    華    民    國   100    年     5    月    10    日
                  刑事第三庭  審判長法  官 范乃中
                                    法  官 林拔群
                                    法  官 李俊彬
以上正本證明與原本無異。
如不服本判決應於收受送達後10日內向本院提出上訴書狀，並應
敘述具體理由；其未敘述上訴理由者，應於上訴期間屆滿後20日
內向本院補提理由書（均須按他造當事人之人數附繕本）。「切
勿逕送上級法院」。
中    華    民    國   100    年    5     月    10    日
                                    書記官  吳明學
附錄論罪科刑法條
中華民國刑法第165 條
偽造、變造、湮滅或隱匿關係他人刑事被告案件之證據，或使用
偽造、變造之證據者，處二年以下有期徒刑、拘役或五百元以下
罰金。